【裁判字號】    90,上訴,1735
【裁判日期】    901108
【裁判案由】    毒品危害防制條例
【裁判全文】
臺灣高等法院臺中分院刑事判決                    九十年度上訴字第一七三五號
    上  訴  人
    即  被  告  乙○○
右上訴人因毒品危害防制條例案件，不服臺灣台中地方法院九十年度訴字第一五三二
號中華民國九十年八月十日第一審判決（起訴案號：臺灣台中地方法院檢察署九十年
度毒偵字第三○四三號），提起上訴，本院判決如左：
    主  文
上訴駁回。
    事  實
一、乙○○前因竊盜及搶奪罪，於民國八十八年間，經原審法院及本院分別判處有期
    徒刑十月、十月確定，嗣經裁定定其應執行刑為有期徒刑一年七月，甫於八十九
    年十二月二十六日執行完畢。其又因施用毒品，經原審法院分別以八十八年度毒
    聲字第三三五四號、八十九年度毒聲字第六二九二號（公訴人誤載為八十九年度
    偵字第一三五四七號）裁定送觀察、勒戒後，均無繼續施用毒品傾向，於八十八
    年六月二十三日、八十九年十一月七日，經台灣台中地方法院檢察署檢察官分別
    以八十八年度偵字第一三五四七號、八十九年度毒偵字第六八三五號為不起訴處
    分確定。詎乙○○猶不知悔改，復分別基於施用第一級毒品海洛因、施用第二級
    毒品安非他命之概括犯意，均自九十年六月一日起至同年六月七日晚上某時許止
    ，在台中市○○區○○里○○○路○段八九巷一弄十七號其住處等地，以將海洛
    因與水稀釋，再用針筒注射人體之方式，另將安非他命置於其自製之吸食器內下
    面用火加熱使產生氣體予以吸用之方式，連續各別施用海洛因（約一天二次）及
    安非他命（約二天吸用一次）多次。嗣於九十年六月八日凌晨二時許，乙○○騎
    乘機車經台中市○○路與成功路口時，為警臨檢，於其機車前置物箱內扣得其所
    有之海洛因乙包（驗後淨重一．二三公克）、安非他命乙包（毛重一點二公克、
    含袋重），並採其尿液送驗，結果安非他命及嗎啡均呈陽性反應，而查得上情。
二、案經台中市警察局第一分局報請台灣台中地方法院檢察署檢察官偵查起訴。
    理  由
一、訊據上訴人即被告乙○○對於右揭連續施用第一級毒品海洛因、第二級毒品安非
    他命之事實均供承不諱，並有海洛因乙包（驗後淨重一．二三公克）、安非他命
    乙包（毛重一點二公克、含袋重）扣案可證；且被告於上開時地為警查獲，經警
    採其尿液送驗結果安非他命及嗎啡均呈陽性反應，此有尿檢驗報告單乙紙附卷可
    稽（偵查卷第三十二頁）；另扣案之白粉經送法務部調查局鑑定，為海洛因成分
    ，驗後淨重一．二三公克等情，復有該局九十年七月十七日（９０）陸（一）字
    第九○一七四七四三號鑑定通知書乙紙在卷可憑，足見被告之自白，核與事實相
    符，堪信為真實。又查，被告前因施用毒品，經原審法院分別以八十八年度毒聲
    字第三三五四號、八十九年度毒聲字第六二九二號裁定送觀察、勒戒後，均無繼
    續施用毒品傾向，於八十八年六月二十三日、八十九年十一月七日，經台灣台中
    地方法院檢察署檢察官分別以八十八年度偵字第一三五四七號、八十九年度毒偵
    字第六八三五號為不起訴處分確定之事實，亦有台灣台中地方法院檢察署刑案資
    料查註紀錄表及台灣高等法院被告全國前案紀錄表在卷可按。事證明確，被告犯
    行堪以認定，自應依法論科。
二、核被告所為，係犯毒品危害防制條例第十條第一項、同條第二項之施用第一級毒
    品罪、施用第二級毒品罪。其施用前後持有海洛因、安非他命之低度行為，應為
    施用之高度行為所吸收，均不另論罪。被告多次施用毒品海洛因及安非他命之犯
    行，均時間緊接，所犯構成要件相同，均顯係基於概括之犯意反覆為之，為連續
    犯，均應以一罪論，並加重其刑。又其所犯二罪間，犯意各別，犯罪構成要件互
    異，應分論併罰。查被告前因犯竊盜及搶奪罪，於八十八年間，經原審法院及本
    院分別判處有期徒刑十月、十月確定，嗣經裁定定其應執行刑為有期徒刑一年七
    月，甫於八十九年十二月二十六日執行完畢之事實，有上開刑案資料查註紀錄表
    及被告全國前案紀錄表各乙份在卷可憑，其於有期徒刑執行完畢後五年以內再犯
    本件有期徒刑以上之罪，為累犯，應依刑法第四十七條之規定遞加重其刑。原審
    以被告犯罪事證明確，而適用毒品危害防制條例第十條第一項、第二項、第十八
    條第一項前段、第二十條第三項前段，刑法第十一條前段、第五十六條、第四十
    七條、第五十一條第五款之規定，並審酌被告前已有二次觀察、勒戒之紀錄，再
    犯本件犯行，實不知檢束行為，及其犯罪之目的、動機、手段、所生危害、犯後
    態度尚稱良好等一切情狀，分別就被告連續施用第一級毒品部分，量處有期徒刑
    壹年貳月，連續施用第二級毒品部分，量處有期徒刑陸月，並定其應執行之刑為
    有期徒刑壹年陸月；及就扣案之第一級毒品海洛因乙包（驗後淨重一．二三公克
    ）、第二級毒品安非他命乙包（毛重一點二公克、含袋重），依毒品危害防制條
    例第十八條第一項前段之規定，宣告沒收銷燬之。核原判決認事用法均無違誤，
    量刑亦稱妥適。被告上訴意旨略謂原審量刑過重，指摘原判決不當，為無理由，
    應予駁回。
據上論結，應依刑事訴訟法第三百六十八條，判決如主文。
本案經檢察官甲○○到庭執行職務。
中      華      民      國      九十       年    十一     月     八     日
                                臺灣高等法院臺中分院刑事第四庭
                                      審判長法  官  洪  耀  宗
                                            法  官  劉  登  俊
                                            法  官  江  德  千
右正本證明與原本無異。
施用第一級毒品部分得上訴；施用第二級毒品部分不得上訴。
如不服本判決應於收受送達後十日內向本院提出上訴書狀，其未敘述上訴之理由者並
得於提起上訴後十日內向本院補提理由書（均須按他造當事人之人數附繕本）。
                    書記官  吳  麗  琴
中      華      民      國      九十       年    十一     月     九     日
【附錄論罪科刑法條】
毒品危害防制條例第十條：
施用第一級毒品者，處六月以上五年以下有期徒刑。
施用第二級毒品者，處三年以下有期徒刑。
                                                                        Ｒ


司法院資訊處製作；財團法人民間司法改革基金會備份。
